【裁判字號】    90,易,155
【裁判日期】    900221
【裁判案由】    違反保護令
【裁判全文】
臺灣桃園地方法院刑事判決                            九十年度易字第一五五號
    公  訴  人  臺灣桃園地方法院檢察署檢察官
    被      告  乙○○
右列被告因違反保護令案件，經檢察官提起公訴（八十九年度偵字第一０九四三號）
，本院判決如左：
    主  文
乙○○違反法院禁止直接騷擾行為之通常保護令裁定之規定，處拘役貳拾日，如易科
罰金，以佰元折算壹日，緩刑貳年。
    事  實
一、乙○○為甲○○之配偶，因前於民國八十九年六月二十六日凌晨一時四十分許，
    酒後在其住處騷擾甲○○及子女劉晏如、劉瑋軒，甲○○向本院申請核發民事通
    常保護令，經本院依家庭暴力防治法第十三條之規定，於八十九年七月二十七日
    以八十九年度家護字第二三一號核發民事通常保護令，裁定令其不得對甲○○、
    劉晏如、劉瑋軒實施身體或精神上不法侵害行為，且不得直接或間接對被害人為
    騷擾、通信之聯絡行為，有效期間為十月確定。詎乙○○竟於八十九年十二月八
    日清晨四時多許（起訴書誤載為五時十五分），酒後在甲○○位於桃園縣桃園市
    ○○街一二五號住處，因欲向甲○○索錢購酒，遭甲○○拒絕，乙○○遂不斷進
    出甲○○臥室，並陸續搖醒甲○○多次，妨礙其睡眠，嗣且口出三字經，直接騷
    擾甲○○，後復將電話線扯斷，違反法院所為前開裁定，使甲○○心生畏懼，不
    勝其擾。
二、案經桃園縣警察局桃園分局報請臺灣桃園地方法院檢察署檢察官偵查起訴。
    理  由
一、訊據被告乙○○坦承於八十九年十二月八日清晨，向其妻甲○○索取金錢欲購酒
    ，因遭拒憤而扯斷電話線之事實，惟辯稱：伊收到保護令後並未看內容；且伊當
    天每次進去臥室都很小心與其妻講話，不會很兇；而小孩醒來是因伊與妻二人講
    話比較大聲云云。惟查：（一）右揭犯罪事實，業據被害人甲○○證稱：「當時
    我們熟睡中，他要向我拿錢，．．．他醉意很濃，我說我不可能給你，他就說些
    三字經，又唸東唸西，房間進進出出，又陸陸續續把我搖醒很多次，在走出去時
    把電話扯斷，我覺得他愈來愈兇，我很害怕．．．他從四點多就開始吵我」等語
    ，核與證人即被告之女劉晏如證稱：「爸爸在向媽媽要錢，媽媽不給錢，爸爸就
    髒話，爸爸媽媽吵了半個小時」等語相符，足見被告確有直接騷擾甲○○之事
    實。（二）次查，被告業於本院訊問時自承：有收受前開保護令之裁定，且甲○
    ○於交付伊前開裁定時，有告知裁定內容為不得對渠等為騷擾、通信等行為等語
    （見本院九十年二月七日審理筆錄），堪認前開裁定已合法送達於被告並且生效
    。此外，復有前開本院八十九年度家護字第二三一號民事通常保護令裁定影本乙
    紙、電話線遭扯斷之照片二幀附卷可稽，是本件事證明確，被告犯行洵堪認定。
二、核被告乙○○所為，係犯家庭暴力防治法第五十條第二款之違反保護令罪。爰審
    酌被告前即係因酒後騷擾其妻，經本院核發民事通常保護令，其本次犯罪之動機
    、目的復係因酒後亂性，更欲購酒所為，惟其犯罪之手段、犯罪所生危害非重，
    參以被告犯後亦深表悔悟，而其妻甲○○於本院審理時亦陳稱願宥恕被告，被告
    沒有喝酒時對伊及子女均很好等語等一切情狀，量處如主文所示之刑。按行為後
    法律有變更者，適用裁判時之法律，但裁判前之法律有利於行為人者，適用最有
    利於行為人之法律，刑法第二條第一項定有明文。本件被告行為後，刑法第四十
    一條於九十年一月十日經修正公布，並於同年月十二日生效，易科罰金之適用範
    圍擴大為最重本刑五年以下有期徒刑之罪，並明定併合處罰之數罪，如各罪均得
    易科罰金者，其應執行之刑逾六月時，亦得適用之。茲比較新舊刑法第四十一條
    之結果，以修正後之刑法第四十一條較有利於被告，故依前揭說明，應適用裁判
    時之法律即修正後之刑法第四十一條，本院自應就前揭宣告之刑諭知易科罰金之
    折算標準。末查被告前未曾受有期徒刑以上刑之宣告，此有臺灣高等法院被告全
    國前案紀錄表乙紙附卷可憑，本院矧被告經此教訓，當能知所警惕而無再犯之虞
    ，因認所宣告之刑以暫不執行為適當，併諭知緩刑貳年，用啟自新。
據上論斷，應依刑事訴訟法第二百九十九條第一項前段，家庭暴力防治法第五十條第
二款，刑法第二條第一項前段、第十一條前段、修正後第四十一條第一項前段、第七
十四條第一款、罰金罰鍰提高標準條例第二條，判決如主文。
本案經檢察官鍾和憲到庭執行職務。
中      華      民      國      九十      年      二      月   二十一   日
                                      臺灣桃園地方法院刑事第六庭
  法  官  林曉芳
右正本證明與原本無異。
如不服本判決，應於判決送達後十日內向本院提出上訴狀( 應附繕本 )，上訴於
臺灣高等法院。
                                          書記官  沈秀珍
中      華      民       國     九十      年       二      月  二十一   日
附錄本判決論罪科刑依據之法條：
第五十條
違反法院依第十三條、第十五條所為之下列裁定者，為本法所稱之違反保護令罪，處
三年以下有期徒刑、拘役或併科新臺幣十萬元以下罰金。
一、禁止實施家庭暴力行為。
二、禁止直接或間接騷擾、接觸、通話或其他連絡行為。
三、命遷出住居所。
四、遠離住居所工作場所、學校或其他特定場所。
五、命完成加害人處遇計畫：戒癮治療、精神治療、心理輔導或其他治療、輔導。


司法院資訊處製作；財團法人民間司法改革基金會備份。
